【裁判字號】    91,交聲,580
【裁判日期】    920327
【裁判案由】    違反道路交通管理處罰條例聲明異議
【裁判全文】
臺灣臺北地方法院交通事件裁定                    九十一年度交聲字第五八號
    原處分機關  台北市交通事件裁決所
    受 處分 人
    即 異議 人  甲○○
右列受處分人因違反道路交通管理處罰條例案件，對於台北市交通事件裁決所中華民
國九十一年四月十七日所為之處分（原處分：北市裁三字第裁二二－ＡＢＸ四九五一
三一號），聲明異議，本院裁定如左：
    主  文
異議駁回。
    理  由
一、按交通違規事件裁罰案件，性質上屬於交通行政主管機關本於職權就公法上具體
    事件所為之決定而對外直接發生法律效果之單方行政行為，參酌行政法院五十六
    年度判字第八一號判例意旨「本件原告行為時尚在舊所得稅法施行期間，實體上
    固應適用舊法，但被告官署稅捐稽徵程序開始於現行所得稅法令公布施行以後，
    程序上即應是新法」，故道路交通管理處罰條例於民國九十年一月十七日修正公
    布、同年六月一日施行後，雖於九十一年七月三日修正公布、同年九月一日施行
    ，又違反道路交通管理事件統一裁罰標準及處理細則於九十年五月三十日修正公
    布、同年六月一日施行後，雖於九十一年八月三十日修正公布、同年九月一日施
    行（並更名為違反道路交通管理事件統一裁罰基準及處理細則），依行政「實體
    從舊，程序從新」原則，尚無比較新舊法問題，則本件於九十一年二月六日行為
    時，應適用修正前之舊法，倘無特別標示，引用法條均係指該行為時有效之舊法
    ，核先敘明。次按飲用酒類或其他類似物後其吐氣所含酒精濃度超過每公升○．
    二五毫克以上者，不得駕車，道路交通安全規則第一百十四條第二款定有明文；
    又汽車駕駛人，駕駛汽車經測試檢定酒精濃度超過規定標準者，處新台幣（下同
    ）一萬五千元以上六萬元以下罰鍰，並當場禁止其駕駛及吊扣其駕駛執照一年，
    道路交通管理處罰條例第三十五條第一項第一款定有明文；汽車駕駛人駕駛汽車
    經測試檢定酒精濃度超過規定標準者，依違反道路交通管理事件統一裁罰標準及
    處理細則暨違反道路交通管理事件統一裁罰標準表之規定，尚需依駕駛人所駕
    駛汽車之種類經測試檢定出之酒精濃度及有無在應到案日期前到案等三項因
    素，為決定應對駕駛人所處罰鍰之數額，易言之，如駕駛人係駕駛小型車，並經
    測試檢定其吐氣所含酒精濃度超過每公升○．五五毫克以上，而在應到案期限前
    提出申訴者，則應對該駕駛人處罰鍰四萬九千五百元。
二、本件異議人即受處分人甲○○於民國九十一年二月六日四時二十二分許，駕駛車
    號Ｈ６－一三一號營業小客車，行經臺北市○○路○段寶興街口，經臺北市政府
    警察局萬華分局員警攔停，檢測其飲酒後吐氣所含酒精濃度為每公升○．七五毫
    克，遂以受處分人違反道路交通管理處罰條例第三十五條第一項第一款之違規行
    為掣單舉發，嗣受處分人於舉發通知單上所載應到案日期前向原處分機關提出申
    訴，經原處分機關函請舉發機關調查結果，仍認受處分人有上開違規行為，乃依
    道路交通管理處罰條例第三十五條第一項第一款及違反道路交通管理事件統一裁
    罰標準表之規定，於九十一年四月十七日裁處受處分人罰鍰四萬九千五百元，並
    吊扣其駕駛執照一年。
三、訊據受處分人固不否認有於右揭時地經警攔測其飲酒後吐氣所含酒精濃度為每公
    升○．七五毫克之事實，惟矢口否認有何違規行為，辯稱：伊當時沒有開車，僅
    坐在駕駛座上睡覺，並未駕車等語。然查：本件受處分人經臺北市政府警察局萬
    華分局員警攔測酒精濃度數值顯示為每公升○．七五毫克，當時其所駕前揭營業
    小客車係停放在該路口紅綠燈前之車道內，且其所駕營業小客車引擎當時仍呈發
    動狀態，並該營業小客車係由受處分人將之行駛至該處等情，業據受處分人到庭
    坦承無訛，並有卷附酒精測定值列印單影本一紙在卷可稽，足徵受處分人確有飲
    酒後經檢測其吐氣所含酒精濃度超過規定標準仍駕駛汽車之違規行為，所辯：伊
    當時僅在車上睡覺云云，自無礙於前揭其確有駕駛汽車，經測試檢定酒精濃度超
    過規定標準，且超過每公升○．五五毫克以上之違規行為。
四、綜上所述，本件受處分人有駕駛汽車經檢測酒精濃度超過每公升○．五五毫克以
    上之違規行為，原處分機關依道路交通管理處罰條例第三十五條第一項第一款及
    違反道路交通管理事件統一裁罰標準表之規定，裁處罰鍰四萬九千五百元，並吊
    扣其駕駛執照一年，核無違誤，受處分人聲明異議，為無理由，應予駁回。
據上論斷，應依道路交通案件處理辦法第十九條，裁定如主文。
中      華      民      國    九十二    年      三      月    二十七    日
                                      臺灣臺北地方法院交通法庭
                                          法  官  劉  台  安
右正本證明與原本無異
如不服本裁定應於送達後五日內向本院提出抗告狀
                                          書記官  張  汝  琪
中      華      民      國    九十二    年      三      月    二十八    日


司法院資訊處製作；財團法人民間司法改革基金會備份。
